【裁判字號】    94,上重訴,28
【裁判日期】    950711
【裁判案由】    毒品危害防制條例
【裁判全文】
臺灣高等法院刑事判決                94年度上重訴字第28號
上  訴  人  臺灣臺北地方法院檢察署檢察官
上  訴  人
即  被  告  丁○○
                    （現羈押於臺灣臺北看守所）
選任辯護人  林樹旺律師
選任辯護人  王怡惠律師
上  訴  人
即  被  告  丙○○
                    （現羈押於臺灣臺北看守所）
選任辯護人  沙洪律師
上  訴  人
即  被  告  己○○
選任辯護人  吳秉祐律師
上  訴  人
即  被  告  甲○○
指定辯護人  義務辯護人  高素真律師
被      告  戊○○
選任辯護人  蔡明和律師
選任辯護人  陳德峰律師
上列上訴人因被告等毒品危害防制條例案件，不服臺灣臺北地方
法院93年度重訴字第33號，中華民國94年3月3日第一審判決（
起訴案號：臺灣臺北地方法院檢察署93年度偵字第12489號、第
12490號、第12491號、第12492號、第12706號、第15029號），
提起上訴，本院判決如下：
    主  文
原判決關於丁○○部分撤銷。
丁○○共同販賣第一級毒品，累犯，處無期徒刑，褫奪公權終身
。扣案第一級毒品海洛因（驗餘淨重壹壹柒點玖伍公克，純度
百分之陸拾壹點柒柒，純質淨重壹玖貳伍點玖陸公克），沒收銷
燬之，空塑膠包裝袋（重壹陸零陸點肆公克）、郵寄包裹紙箱
壹個，祭祀用跪毯條，均沒收。
其餘上訴駁回。
    事  實
一、丁○○（曾於民國90年12月間因贓物案件，經臺灣桃園地方
    法院判處有期徒刑3月確定，於91年4月26日易科罰金執行完
    畢）、丙○○、張金滄（由檢察官另案偵查中）及泰國籍綽
    號「弟弟」、「妹妹」、「阿熊（音）」等真實姓名年籍不
    詳之成年人，均明知海洛因為中華民國毒品危害防制條例管
    制之第一級毒品，亦係行政院依懲治走私條例第2條第4項所
    公告「管制物品項目及其數額」甲項第4款之管制進出口物
    品，不得販賣、運輸及私運。因丙○○、張金滄合夥在臺灣
    及泰國等地開設禮品工廠，與泰國地區從事毒品買賣集團之
    「阿熊（音）」、「弟弟」、「妹妹」等人熟識，得知販入
    第一級毒品海洛因之管道。渠等於92年10月間透過友人引介
    認識丁○○後，因籌措營運資金，陸續向丁○○商借約新台
    幣（下同）80萬元，供作購置工廠營運所需之車輛、原料資
    金費用，然因工廠營運狀況欠佳，無力清償借款。丁○○為
    購入毒品販售營利、丙○○、張金滄為能清償債務及賺取利
    益，其等於93年1月間起，共同基於販賣、運輸及私運管制
    進出口物品即第一級毒品海洛因入境以牟利之犯意聯絡，研
    議由丁○○出資420萬元，自泰國販入3對（每對2塊、即6塊
    ）第一級毒品海洛因，丙○○、張金滄負責與渠等在泰國熟
    識之「弟弟」、「妹妹」、「阿熊」等人聯絡販入第一級毒
    品海洛因，並負責毒品運入臺灣地區後之收貨、交貨事宜，
    丁○○同意事成後，給予丙○○、張金滄每塊海洛因20萬元
    之酬勞，丙○○、張金滄2人並以此營利，謀議既定，3人遂
    分頭進行。93年1月底起丁○○陸續交付140餘萬元為定金及
    費用，由丙○○、張金滄於同年2、3月間將上揭金額陸續攜
    赴泰國交與「阿熊」，為購買第一級毒品海洛因6塊之定金
    ，並議定「阿熊」自泰國曼谷以國際郵包寄送內夾藏第一級
    毒品海洛因之祭祀用跪毯方式，將所購之毒品運入臺灣，扣
    除往來泰國花費，計支付「阿熊」定金120萬元。嗣於93年6
    月底，丙○○、張金滄謀議以介紹人可得5萬元之代價、收
    貨人可得20萬元之代價由張金滄出面，委託有運送第一級毒
    品海洛因犯意聯絡之己○○，再由己○○引介有運送毒品犯
    意聯絡之甲○○，提供其位於臺北市○○○路4號16樓之15
    住處，為收件地址，並虛擬王安貴之名義為收件人，以規避
    風險，己○○、甲○○均因施用第一級毒品海洛因而經濟拮
    据，需款孔急，決定挺而走險，乃允張金滄所請。同年7月
    初丙○○、張金滄接獲泰國「弟弟」、「妹妹」、「阿熊」
    等人之通知，已經以王安貴為收件人姓名、甲○○上址住處
    為收件址，寄出內夾藏數量約10塊第一級毒品海洛因之祭祀
    用跪毯3條，多出之4塊係補償丙○○、張金滄，交付定金後
    遲未收到貨品即毒品海洛因之損失，並要求丙○○、張金滄
    等人隨時留意收貨。俟同年7月8日，丙○○接獲毒梟「弟弟
    」通知前揭夾藏海洛因之包裏將於同年月9日運抵臺灣之訊
    息，丙○○、張金滄即於同日下午7時許與丁○○在桃園縣
    八德市○○路○段「焢肉大王」小吃店內見面（另有不知犯
    罪之情之戊○○、劉育誌2人參與餐會），丙○○告知丁○○所購買海洛因將郵寄到貨之情形，並取得丁○○交付17
    萬元，其中15萬元（餘款2萬元供作花費）供支付己○○、
    甲○○收取海洛因毒品之頭款。7月9日上午張金滄撥打
    0000000000號電話給預先交付己○○聯絡使用之0000000000
    號行動電話，基於共同偽造印章、偽造私文書之犯意聯絡，
    通知己○○偽刻王安貴之印章，準備簽收包裹，己○○即於
    9日上午9時許至臺北市○○街與昆明街口某文具行，請不知
    情且姓名不詳之成年男子，刻製王安貴之印章1枚，並交由
    甲○○準備提領包裹。丙○○於同年月9日上午10時許，洽
    商不知情到場幫忙載貨之戊○○（無罪部分詳理由貳），各
    自駕車前往臺北市○○○路4號10樓之1己○○住處前等待收
    貨。同日上午11時20分，不知情之中華郵政股份有限公司臺
    北郵局郵件處理中心郵務士，將上揭內藏海洛因之包裏（係
    紙箱，內以祭祀用跪毯3條夾藏98包海洛因）運送至臺北市
    ○○○路4號大樓昆明街出口處，甲○○即持偽造王安貴之
    印章，在郵務士交付之國際快捷郵件妥收執據上，偽造王安
    貴之印文2枚以偽造收受包裹之妥收執據私文書，再交還郵
    務士而行使，表示係王安貴本人簽收前揭包裏，足以生損害
    王安貴及中華郵政股份公司。甲○○、己○○收妥包裹後正
    欲攜入大樓電梯間時，為在場監控之法務部調查局高雄市調
    查處、北部機動組等單位（下稱調查局）之緝毒幹員，當場
    逮捕，復在上址大樓昆明街出口處階梯，逕行拘提欲到場收
    貨、載貨之丙○○、戊○○2人。並在上揭查扣之郵寄包裹
    紙箱一個內，查獲夾藏在3條祭祀用跪毯內，以塑膠袋分裝
    之第一級毒品海洛因共計98包（不含包裝袋驗餘淨重
    3117.95公克，純度百分之61.77，純質淨重1925.96公克）
    及偽造之王安貴印章1枚。
二、案經法務部調查局北部機動工作組移送臺灣臺北地方法院檢
    察署檢察官偵查起訴。
    理  由
壹、有罪部分：（即被告丁○○、丙○○、己○○、甲○○部分
    ）
一、訊據被告丁○○、丙○○、己○○、甲○○等人，被告丙○○對於上揭運輸、販賣、私運第一級毒品及以「王安貴」名
    義收貨之犯行均坦承不諱，被告丁○○自承於上揭時間在桃
    園縣八德市○○路○段「焢肉大王」小吃店內見面並交付17
    萬元之事實，但否認有運輸、販賣、私運第一級毒品海洛因
    之犯行，被告己○○對於在上揭時、地以5萬元之代價，受
    張金滄之託，引介被告甲○○為收件人，並提供收受郵件包
    裹之地址，偽造王安貴印章1枚，交付予被告甲○○，以供
    其領取郵件包裹等事實，均供認不諱，惟否認有運輸第一級
    毒品海洛因犯行，被告甲○○坦承受己○○之託，提供其西
    寧南路住處為郵件收件地址，並持被告己○○所交付偽造王
    安貴之印章1枚，於上揭時、地在郵務士交付之國際快捷郵
    件妥收執據上，偽造王安貴之印文以偽造收受包裹之妥收執
    據，簽收上揭郵件包裏之事實，然亦否認有運輸第一級毒品
    海洛因之犯行。被告丁○○辯稱：伊於93年7月8日下午在桃
    園縣八德市○○路○段「焢肉大王」小吃店與被告丙○○見
    面，所交付之17萬元係供作買毒品海洛因之價金，所購入之
    海洛因係供自己施用，7月9日調查局在臺北市○○○路查獲
    被告丙○○等人所運送之毒品與伊無關，伊對此事毫不知情
    云云；被告己○○辯稱：因張金滄常不在國內，故託伊提領
    郵局包裹，提領前張金滄未曾告知伊包裹內係第一級毒品海
    洛因云云；被告甲○○辯稱：伊在被告己○○經營之早餐店
    工作，受託以其住處為收件址，並持王安貴之印章提領郵件
    包裹，不知包裹內夾藏有第一級毒品海洛因云云。經查：
  (一)上開被告己○○、甲○○以偽造王安貴印章，偽造國際快捷
    郵件妥收執據，在臺北市○○○路4號大樓前，領取內夾藏
    第一級毒品海洛因之祭祀用跪毯3條之國際快捷郵件包裹，
    為調查局查獲之經過及事實，為被告丙○○、己○○及甲○○所不否認，並有中華郵政股份有限公司臺北郵局93年11月
    11日北快字第0931500111號函及所附收件人為王安貴之國際
    快捷郵件（ＥＺ000000000ＴＨ）妥收執據影本1件，扣案之
    白色粉末98包經法務部調查局鑑定結果為含有第一級第6項
    毒品海洛因成分，淨重3117.95公克，空包裝重1606.43公克
    ，純度百分之61.77，純質淨重1925.96公克，此有法務部調
    查局93年7月29日調科壹字第020006538號鑑定通知書1紙足
    稽（見臺灣臺北地方法院檢察署93年度偵字第12706號卷第
    81頁），復有扣案裝郵際件包裹空紙箱1個、祭祀用跪毯3條
    、王安貴印章1枚可按。
  (二)被告丁○○以前詞置辯，然查被告丁○○於調查局詢及有關
    本件毒品交易時供承：伊確於93年7月8日下午約7時許經被
    告丙○○之邀在桃園縣八德市○○路○段某焢肉店內，經告
    知有1批海洛因要進來，問伊是否有錢，因需給付提貨人之
    工錢，伊即交付17萬5千元，被告丙○○並表示貨到後再予
    伊聯絡等語，詢及有關其是否本件毒品之貨主時再供稱：「
    我只是買者。」等語，偵查中再供承：「（是否知道丙○○
    這次從泰國走私海洛因？）我知道」、「他7日或8日在八德
    市焢肉店跟我見過面，說有貨要回來要向我借錢。」等語，
    核與被告丙○○於調查局詢問、偵查中所供述及原審審理分
    離程序作證時，均就其與張金滄如何因積欠被告丁○○債務
    ，為清償債務並謀取利益，其等與被告丁○○謀議，由丁○○出資，被告丙○○、張金滄2人至泰國聯絡賣主，以國際
    包裹郵寄夾藏毒品之方式，為被告丁○○以420萬元購入3對
    6塊海洛因，並由張金滄安排被告己○○、甲○○為收貨人
    ，及於貨到前1日，被告丁○○在桃園縣八德焢肉飯店前，
    被告丁○○之車上，交付17萬元費用，供作取貨人之工資等
    節，於本件查獲毒品係被告丁○○欲購入者，貨到前1日交
    付予被告丙○○之17萬餘元係為供作支付被告己○○、甲○○取貨之報酬等處均相符合；再參之調查局以臺灣高雄地方
    法院檢察署所發雄檢楠盈字第聲監續606號通訊監察書核準
    監聽0000000000號被告丁○○所使用之行動電話，取得於案
    發後之93年7月12日下午1時49分許、2時8分許與泰國毒販「
    妹妹」通聯（譯文見93年度偵字第12706號卷第8頁，本院勘
    驗筆錄見本院卷（一）第241～252頁），其中「妹妹」告知
    被告丁○○本次毒品（貨）寄出之數量，並詢之是否已經收
    到，再詢被告丙○○之下落，被告丁○○則表示，被告丙○○已經被捕，貨款已付一半，「妹妹」有無收到等通話內容
    觀之，足認被告丁○○確有管道與毒販聯絡，並於案發後，
    詢問有關毒品運抵及貨款給付之情形，益徵被告丁○○前揭
    調查詢問、檢訊之供詞、丙○○前揭證詞之可信，堪認本件
    查扣之第一級毒品海洛因，係被告丁○○、丙○○、張金滄
    共同販入。被告丁○○自84年起即因違反麻醉藥品管理條例
    案件，經判處徒刑、再於93年間因施用第二級毒品案件，經
    桃園地方法院裁定送觀察勒戒，此有本院被告全國前案紀錄
    表在卷可考，被告丁○○屢次違反毒品危害防制條例等罪名
    ，應就毒品危害防制條例經總統於87年5月20日公布，同月
    22 日施行、92年7月9日公布修正全文，93年1月9日施行以
    後，有關販賣、運輸第一級毒品依該法第4條第1項為處死刑
    或無期徒刑，處無期徒刑者得併科新台幣1千萬元以下罰金
    之重罪，第一級毒品海洛因係政府嚴禁販賣、運送者，知之
    甚明。再依法務部調查局93年11月9日調緝參字第
    09300443230號函及所附「93年上半年國內主要毒品買賣平
    均價格表」（下稱價格表），計算被告丁○○所販入之第一
    級毒品海洛因純質淨重1925.96公克，其大盤平均最高價為
    654萬8264元（238萬元÷700＝3400元、3400×1925.96＝
    0000000元）大盤最低價約為522萬7594元（190萬元÷700
    ＝2714.28元、2714.28×1925.96＝0000000.70元)，與被告
    丁○○販入毒品之成本，即420萬元加上給付被告丙○○、
    張金滄各1百萬元（按實際寄達數量為10塊之量，以每塊20
    萬元計算）報酬及給付被告己○○、甲○○25萬之領貨費用
    ，合計為645萬元，其販入之價格在前揭計算估出之大盤價
    範圍內，再據前價格表計算被告丁○○所販入之毒品若販出
    ，以每臺兩37.5公克計算，中盤最高價為1269萬8270元（
    1927.96÷37.5＝51.41、51.41×24.7萬元＝1269.27萬元）
    ，中盤最低價為909萬9570元（51.41×17.7＝909.957萬元
    ），扣除其進價成本，被告僅需以中盤價出售（小盤、零售
    價遠高於中盤價），最高仍有624萬餘元，最低仍有264萬餘
    元之盈餘，參照被告丁○○明知販入上揭第一級毒品，係重
    罪，仍甘冒為警查獲受死刑、無期徒刑處罰之風險，除支付
    販入費用成本420萬元外，另需給付被告丙○○、張金滄二
    人各1百萬元，被告己○○、甲○○合計25萬元之費用，顯
    在貪圖預期，可於販入後販出所得之上揭暴利，被告丁○○
    係意圖營利始販入上揭毒品之犯行即堪認定，所辯顯無足採
    。被告丙○○自白渠等販入上揭毒品可向被告丁○○收取每
    塊20萬元之報酬，被告丙○○係以此報酬為販入毒品之收入
    ，有營利意圖，亦屬顯然。
  (三)被告己○○對於以5萬元之代價受張金滄之託，提供被告甲○○住址供作寄件址、偽刻王安貴印章及引介被告甲○○出
    面提領上揭郵寄包裹等情已坦承如前，惟辯稱：不知所收取
    之包裹內有夾藏第一級毒品海洛因云云。被告甲○○亦否認
    收受郵件包裹有20萬元之酬勞，否認知情包裹夾藏海洛因云
    云等情已如上述。惟查，被告己○○於調查局詢問時供稱：
    伊不知包裹內係何物云云，於偵查中供稱：張金滄說包裹內
    係中藥材云云，再於原審審理時辯稱：張金滄什麼都沒有告
    訴伊云云，卻於分離程序就被告甲○○是否知悉包裹內夾藏
    海洛因一節作證時稱：「我跟被告甲○○說裡面是禁止進口
    的中藥材」云云；被告甲○○先於調查局詢問時供稱：伊大
    概知道包裹內有一些不正常的東西云云，再於偵查中稱：被
    告己○○告知伊係從外國寄來之中藥材云云，原審審理時又
    供陳：包裹係寄一些中藥材云云，2人就是否知郵寄包裹內
    之物品所為前後之供述，顯有矛盾之處，且一再反覆，非無
    可疑。被告己○○、甲○○於偵查中均改口，並一致供稱包
    裹內裝之物係中藥材，若非被告2人在押解途中已就此部分
    為一致性之串供，否則被告2人案發前，已確認包裹內之物
    為中藥材，此一對2人最為有利之答辯，為何2人在調查局詢
    問時不為供明，遲至偵查中始供出，再則被告己○○、甲○○，即先稱張金滄未告知2人包裹內寄送之物品，且均不知
    為何物，何以在檢察官詢及是否知包裹內夾藏海洛因一節，
    有供稱係中藥材云云之說詞，顯見2人此一辯詞不足採信。
    再查被告己○○、甲○○均係40餘歲之成年男子，均受有完
    整之國民教育，應具一般成年人之認知與社會常識，被告己○○於原審法官訊問時供認：因伊與被告甲○○一起施用毒
    品海洛因，甲○○亦想賺此筆錢，張金滄答應介紹人可領5
    萬元，領包裹之人可得20萬元，伊告知被告甲○○可領10幾
    萬元等語（見原審93年聲羈第237號卷），被告甲○○亦供
    承：被告己○○曾告知伊收受包裹可領10餘萬元等語（見原
    審93年聲羈字第238號卷），互核相符，足徵被告己○○、
    甲○○2人在領郵件包裹時，已經明知事成後2人可領得報酬
    至少25萬元，衡之風險與報酬成正比例，為一般人之認知，
    被告2人僅需出名具領郵件即可取得如此巨額報酬，顯見張
    金滄亦在規避領取包裹時之風險，一般人從此均能預見此一
    行為之違法性極高及所負之刑責，況被告己○○為圖掩飾犯
    行，除使用共犯張金滄提供之專用行動電話0000000000號聯
    絡外，在領取郵件包裹時僅由被告甲○○1人出面，被告己○○在後監看之方式提領，案發後被告己○○、甲○○就包
    裹內所裝物品之訊問一再閃爍規避，所陳前後矛盾各情觀之
    ，2人就此應已知之甚明。被告2人又均係有施用第一級毒品
    海洛因，此有卷附法務部調查局鑑定通知書2紙足按（見調
    查局北部機動組卷），對於泰國地區為世界毒品之出產地，
    以如此高之報酬，收受寄自泰國地區之郵件包裹，極有可能
    夾藏風險利潤均高之第一級毒品海洛因，亦非不易預見，被
    告2人因施用毒品欠錢花用，為謀暴利，挺而走險，雖預見
    寄送之郵件內夾藏毒品，仍容認其發生，就運送第一級毒品
    一節，自有故意，所辯不知情云云，無非事後圖免罪責之詞
    ，諉無足採。
  (四)綜上，本件事證明確，被告丁○○、丙○○、己○○及甲○○犯行均堪認定，應依法論科。
二、按海洛因係毒品危害防制條例第2條所列之第一級毒品，且
    經行政院公告屬懲治走私條例管制物品項目及其數量甲項第
    4款之管制進口物品。次按販賣毒品罪，係行為人明知其為
    毒品，意圖販賣營利，而將毒品購入或賣出，有一於此，不
    必二者兼備，其犯罪即屬完成，此與意圖販賣而持有毒品罪
    ，係指行為人以意圖販賣營利以外之原因而持有毒品，其後
    始起意營利販賣者（例如因為他人之贈與或寄藏而持有，嗣
    後始起意為販賣者而言），並不相同。因此，所謂販賣毒品
    者，並不以販入之後，復行賣出為必要條件，只要以營利為
    目的，將毒品購入或賣出，有一於此，其犯罪就已經完成，
    故不論販入或賣出之行為，皆屬販賣行為之一部分，此有最
    高法院88年度台上字第2398號、90年度台上字第1204號、91
    年度台上字第1143號判決足資參照。又運輸第一級毒品罪，
    所謂「運輸」係指於運輸而搬運輸送而言，倘其有此意圖者
    ，一有搬運輸送之行為，犯罪即已成立，並非以運抵目的地
    為完成犯罪之要件，且毒品危害防制條例所稱之運輸，係指
    單純運輸並無他項目的者而言，若以販賣目的而從事於搬運
    之行為，仍成立販賣罪，亦經最高法院著有92年度台上字第
    1184號、93年台上字第1472號判決闡釋甚明。被告丁○○、
    丙○○甘冒毒品查緝而遭嚴懲重罰之危險，遠自泰國購毒私
    運入境，且數量不少，若非圖謀販毒暴利，何須此為，衡諸
    一般人認知之社會經驗，顯見被告等購毒入境，確係本於販
    賣毒品營利之犯意灼然。被告丁○○意圖營利自泰國以郵寄
    包裹夾藏毒品之方式，私行運輸、販入管制第一級毒品海洛
    因來臺之行為，所為係犯毒品危害防制條例第4條第1項之販
    賣、運輸第一級毒品罪及懲治走私條例第2條第1項之私運管
    制物品進口罪；被告丙○○意圖營利自泰國以郵寄包裹夾藏
    毒品之方式，私行運輸、販入管制第一級毒品海洛因來臺，
    並冒王安貴之名義，以偽造之印章以偽造收受包裹之妥收執
    據，收受搬運上揭毒品之行為，所為係犯毒品危害防制條例
    第4條第1項之販賣、運輸第一級毒品罪、懲治走私條例第2
    條第1項之私運管制物品進口罪及刑法第216條、第210條之
    行使偽造私文書罪；被告己○○、甲○○以運輸之故意，偽
    造王安貴之印章以偽造收受包裹之妥收執據，收受搬運上揭
    毒品，所為均係犯毒品危害防制條例第4條第1項之運輸第一
    級毒品罪、懲治走私條例第2條第1項之私運管制物品進口罪
    及刑法第216條、第210條之行使偽造私文書罪。被告己○○
    、甲○○持有第一級毒品海洛因目的既在供運輸之用，則其
    持有之低度行為為運輸之高度行為所吸收，另被告丙○○、
    己○○、甲○○偽造印章、印文之行為，均係偽造私文書之
    階段行為，再偽造上揭私文書後進而行使，偽造低度行為，
    為行使之高度行為吸收，均不另論罪。起訴書就上開事實，
    漏論被告丙○○、己○○、甲○○行使偽造文書罪，雖有未
    洽，惟業經公訴檢察官於審理時補正，應予敘明。被告丁○○、丙○○及張金滄、綽號「弟弟」、「妹妹」、「阿熊」
    等人間，就販賣、運輸第一級毒品、懲治走私條例私運管制
    物品進口二罪，有犯意聯絡及行為分擔，均為共同正犯；被
    告丙○○、己○○、甲○○及張金滄就運輸第一級毒品罪、
    懲治走私條例第2條第1項之私運管制毒品進口罪、行使偽造
    私文書罪，有犯意聯絡及行為分擔，均為共同正犯。被告丁○○、丙○○等利用不知情之郵局之郵務士運輸毒品，係間
    接正犯。被告丁○○、丙○○、己○○及甲○○均係以一行
    為同時觸犯前開運輸第一級毒品罪、懲治走私條例第二條第
    一項之私運管制之物品進口罪，為想像競合犯，各應依刑法
    第55條之規定從一重之運輸第一級毒品罪論處；查被告等行
    為後，94年1月7日修正公布之刑法，自95年7月1日施行，修
    正後之刑法刪除第55條關於牽連犯之規定。被告丁○○運輸
    第一級毒品海洛因之目的係為販賣，其所為運輸第一級毒品
    罪與販賣第一級毒品罪間，有手段、目的之牽連犯關係，依
    修正前即行為時之規定應依刑法第55條之規定從一重之販賣
    第一級毒品罪論處；被告丙○○行使偽造私文書之目的係在
    供提領運輸第一級毒品，而運輸第一級毒品海洛因之目的又
    係為販賣，其所為行使偽造私文書罪、運輸第一級毒品罪與
    販賣第一級毒品罪間，有手段、目的之牽連犯關係，依修正
    前即行為時之規定應依刑法第55條之規定從一重之販賣第一
    級毒品罪論處；被告己○○、甲○○，行使偽造私文書之目
    的係在供提領運輸第一級毒品，其所為行使偽造私文書罪、
    運輸第一級毒品罪間有手段、目的之牽連犯關係，依修正前
    即行為時之規定各應依刑法第55條之規定，從一重運輸第一
    級毒品罪論處。依修正後之刑法既已刪除牽連犯之規定，則
    所犯上述各罪應依數罪併罰之規定分論併罰。比較新舊法之
    規定，修正後之規定並非較有利於被告，依刑法第2條第1項
    之規定，應適用行為時之法律，即是適用修正前刑法第55
    條牽連犯之規定，被告丁○○從一重之販賣第一級毒品罪論
    處，被告丙○○從一重之販賣第一級毒品罪論處，被告己○○、甲○○均從一重運輸第一級毒品罪論處。被告丁○○曾
    於90年12月間因贓物案件，經臺灣桃園地方法院判處有期徒
    刑3月確定，於91年4月26日易科罰金執行完畢，此有臺灣高
    等法院被告全國前案紀錄表在卷足稽，其受有期徒刑執行完
    畢，於5年以內再故意犯本件最重本刑為有期徒刑以上之罪
    ，不論依修正前之刑法第47條，或修正後之刑法第47條第1
    項之規定，均構成累犯，對被告丁○○而言並無有利或不利
    之情形，自不生新舊法比較之問題，應逕依修正前之刑法第
    47條，論以累犯，因所犯販賣第一級毒品罪，法定本刑為死
    刑、無期徒刑之罪，依法均不得加重其刑。被告己○○、甲○○，均因施用毒品，而陷入經濟困窘，急需金錢，始受張
    金滄鉅額報酬之引誘，乃同意共同運輸毒品海洛因，其情尚
    屬可憫，衡其犯罪情狀及尚未取得運輸毒品之報酬等情，足
    認其犯罪情狀，縱宣告法定最低度刑，猶嫌過重，情輕法重
    ，情狀尚堪憫恕，均依刑法第59條之規定，減輕其刑。惟查
    ，刑法第64條第2項原條文規定「死刑減輕者，為無期徒刑
    ，或為15年以下12年以上有期徒刑。」，修正後該條項規定
    「死刑減輕者，為無期徒刑。」；刑法第65條第2項之原條
    文規定「無期徒刑減輕者，為7年以上有期徒刑。」，修正
    後該條項規定「無期徒刑減輕者，為20年以下15年以上有期
    徒刑。」，比較新舊法之規定，新法不利於被告己○○及甲○○，則均應適用行為時之法律，併予敘明。又行為後，法
    律有變更者，依修正前刑法第2條第1項之規定，以適用裁判
    時法為原則，如行為時法有利於行為人，則例外適用行為時
    法；依修正後刑法第2條第1項規定，以適用行為時法為原則
    ，惟如裁判時法有利於行為人，則例外的適用裁判時法。以
    往實務見解，認原判決未及比較適用新舊法時，上訴後，雖
    比較結果以舊法有利於行為人，而原判決別無其他撤銷事由
    ，仍應由本院以此為由撤銷改判。惟修正後之規定係以適用
    行為時法為原則，因此原判決雖未及比較適用，然上訴本院
    後，經比較新舊法，行為後之法律並非較有利於行為人，仍
    應適用行為時法，則原判決適用行為時法即無不當，自不構
    成撤銷之事由，先予敘明。本件被告丙○○、己○○、甲○○3人部分，原審同此事實認定，依毒品危害防制條例第4條
    第1項，懲治走私條例第2條第1項、第11條，刑法第11 條前
    段、第28條、第216條、第210條、第55條、第47條、第59條
    等之規定，並審酌販賣行為乃煙毒禍害之源，其源不斷，則
    流毒所及，非僅多數人之生命、身體、家庭均受其侵害，并
    社會、國家之法益亦不能免，危害之鉅，當非個人一己之生
    命、身體法益所可比擬。被告丙○○販入之第一級毒品海洛
    因，數量達質純淨重1925.96公克，若經販入市場，所造成
    之危害非輕，被告丙○○犯後已坦承犯行，供出全部犯罪過
    程，深具悔改之意，故量處無期徒刑，並依刑法第37條第1
    項之規定褫奪公權終身（刑法第37條第1項並未經修正，因
    此不生比較新舊法之問題）；被告己○○、甲○○貪圖暴利
    ，為運輸毒品行為，足以助長犯罪，供毒犯掩飾身分，逃避
    查緝，犯後均否認犯罪，設詞狡辯之情狀，再審酌渠等犯罪
    動機、所用手段、方式，犯罪態度等一切情狀，分別量處被
    告己○○有期徒刑12年，被告甲○○有期徒刑10年。扣案以
    塑膠袋分裝之第一級毒品海洛因計98包（驗餘淨重3117.95
    公克，純度百分之61.77，純質淨重1925.96公克），塑膠包
    裝袋內之白色粉末，均係查獲之毒品，依毒品危害防制條例
    第18條第1項前段之規定，沒收銷燬之；空塑膠包裝袋（重
    1606.43公克）、郵寄包裹紙箱1個，祭祀用跪毯3條係被告
    等販入、運輸毒品時供掩飾、隱藏、防潮、固定、避免外溢
    等功能，經交付後應為被告丙○○等人所有，均依同條例第
    19條第1項規定沒收；扣案偽造王安貴印章1枚及收受包裹之
    妥收執據上偽造王安貴印文2枚，均依刑法第219條之規定沒
    收。末按毒品危害防制條例第19條第1項前段規定，犯該法
    第4條至第9條、第12條、第13條或第14條第1項、第2項之罪
    者，其供犯罪所用或因犯罪所得之財物，均沒收之。係採義
    務沒收主義，惟該條文並未特別規定「不問屬於犯人與否，
    沒收之」，是「其供犯罪所用或因犯罪所得之財物」仍應適
    用刑法第38條第3項前段，以屬於犯人所有者為限，始應予
    沒收，此有最高法院93年台上字第2825號判決足供參照，另
    該條例第19條第1項所稱供犯罪所用之物應係指供直接犯罪
    所用之物，本件被告等所涉犯罪為運輸、販賣毒品罪，必以
    直接供該等行為之物，且屬被告所有始得依該條規定收收，
    起訴書聲請就0000000000號行動電話（含泛亞電信公司ＳＩ
    Ｍ卡1枚）、0000000000號行動電話（含臺灣大哥大電信公
    司ＳＩＭ卡1枚）、0000000000號行動電話（含ＳＩＭ卡1枚
    ）等手機及門號一併宣告沒收，惟行動電話係現代人與人間
    聯絡之物品，已全面進入生活領堿，難認係直接供某特定犯
    罪所用之物，且各通信公司所製發之門號ＳＩＭ卡，均係由
    用戶填寫申請表，經該公司審核後所租用，代表門號之ＳＩ
    Ｍ卡，用戶一但停止租用，或因有違約事宜發生，通信公司
    均得將該門號收回，另行出租使用，均非被告等人所有，依
    前揭說明，故均不為沒收之諭知，原審判決亦予敘明，其認
    事、用法均無不當，量刑亦屬妥適。公訴人對被告己○○、
    甲○○2人部分提起上訴，意旨以被告2人毫無悔意，原審量
    刑過輕，無法達到肅清防制毒品之目的云云，指摘原審判決
    不當。惟查，被告己○○、甲○○，均因施用毒品，而陷入
    經濟困窘，急需金錢，始受張金滄鉅額報酬之引誘，乃同意
    共同運輸毒品海洛因，衡其犯罪情狀及尚未取得運輸毒品之
    報酬等情，原審量處被告己○○有期徒刑12年，被告甲○○
    有期徒刑10年，尚屬允當，公訴人此部分之上訴，核無理由
    ，應予駁回。被告丙○○上訴意旨以原審量刑過重，伊只是
    中間翻譯之人，請求輕判等語。然查，被告丙○○自始即參
    與本件犯罪，93年1月底起丁○○陸續交付140餘萬元為定金
    及費用，被告丙○○即夥同張金滄於同年2、3月間將上揭金
    額陸續攜赴泰國交與「阿熊」，為購買第一級毒品海洛因6
    塊之定金，並議定「阿熊」自泰國曼谷以國際郵包寄送內夾
    藏第一級毒品海洛因之祭祀用跪毯方式，將所購之毒品運入
    臺灣，同年7月8日，被告丙○○接獲毒梟「弟弟」通知前揭
    夾藏海洛因之包裏將於同年月9日運抵臺灣之訊息，丙○○
    、張金滄即於同日下午7時許與丁○○在桃園縣八德市○○
    路○段「焢肉大王」小吃店內見面，被告丙○○告知丁○○
    所購買海洛因將郵寄到貨之情形，並取得丁○○交付17萬元
    ，其中15萬元供支付己○○、甲○○收取海洛因毒品之頭款
    。9日上午11時20分，郵務士將上揭內藏海洛因之包裹運送
    至臺北市○○○路4號大樓昆明街出口處時，被告丙○○還
    到場欲收貨、載貨（以上事實均已認定如前），顯然被告丙○○參與全部犯罪過程，而原審據以量處被告丙○○無期徒
    刑，尚屬妥適，被告丙○○上訴，核無理由，應予駁回。至
    於被告丁○○部分，原審對其論罪科刑，固非無見。然查被
    告丁○○前於73年間因犯妨害自由罪，經法院判處有期徒刑
    4 月，緩刑2年，84年間因非法吸用化學合成麻醉藥品，經
    法院判處有期徒刑2月，90年間，因犯贓物罪，經法院判處
    有期徒刑3月，此有本院被告前案紀錄表可稽（見本院卷（
    一）第41～44頁），並無重大犯罪前科，此次犯罪，其販入
    、運輸之第一級毒品海洛因淨重3117.95公克，純度百分之
    61.77，因此該批毒品海洛因之純質淨重為1925.96公克（已
    如前述），數量尚非十分重大，且被告丁○○販入該批毒品
    後，尚未賣出即被查獲，若處以死刑，似嫌過重，原審以被
    告丁○○惡性極重，罪無可逭，而判處死刑，仍非十分妥適
    。被告丁○○上訴意旨否認有販賣、運輸第一級毒品海洛因
    之犯行，指摘原審判決不當，雖無理由，然原審判決既有上
    揭可議之處，仍應由本院將原審判決關於被告丁○○部分予
    以撤銷改判。爰審酌販賣行為乃煙毒禍害之源，非僅多數人
    之生命、身體、家庭均受其侵害，并社會、國家之法益亦不
    能免，危害之鉅，當非個人一己之生命、身體法益所可比擬
    。被告丁○○販入之第一級毒品海洛因，數量質純淨重
    1925.96公克，若經販入市場，所造成之危害非輕，被告丁○○於審理中經同案被告丙○○指證歷歷，仍設詞狡飾犯行
    ，毫無悔改之意，並審酌其素行等一切情狀，量處如主文所
    示之刑，並依刑法第37條第1項之規定褫奪公權終身（刑法
    第37條第1項並未經修正，因此不生比較新舊法之問題）。
    扣案以塑膠袋分裝之第一級毒品海洛因計98包（驗餘淨重
    3117.95公克，純度百分之61.77，純質淨重1925.96公克）
    ，塑膠包裝袋內之白色粉末，均係查獲之毒品，應依毒品危
    害防制條例第18條第1項前段之規定，沒收銷燬之；空塑膠
    包裝袋（重1606.43公克）、郵寄包裹紙箱1個，祭祀用跪毯
    3條係被告等販入、運輸毒品時供掩飾、隱藏、防潮、固定
    、避免外溢等功能，經交付後應為被告丁○○等人所有，均
    應依同條例第19條第1項規定沒收。末按毒品危害防制條例
    第19條第1項前段規定，犯該法第4條至第9條、第12條、第
    13條或第14條第1項、第2項之罪者，其供犯罪所用或因犯罪
    所得之財物，均沒收之。係採義務沒收主義，惟該條文並未
    特別規定「不問屬於犯人與否，沒收之」，是「其供犯罪所
    用或因犯罪所得之財物」仍應適用刑法第38條第3項前段，
    以屬於犯人所有者為限，始應予沒收，此有最高法院93年台
    上字第2825號判決足供參照，另該條例第19條第1項所稱供
    犯罪所用之物應係指供直接犯罪所用之物，本件被告丁○○
    等所涉犯罪為運輸、販賣毒品罪，必以直接供該等行為之物
    ，且屬被告所有始得依該條規定沒收，起訴書聲請就
    0000000000號行動電話（含泛亞電信公司ＳＩＭ卡1枚）、
    0000000000號行動電話（含臺灣大哥大電信公司ＳＩＭ卡1
    枚）、0000000000號行動電話（含ＳＩＭ卡1枚）等手機及
    門號一併宣告沒收，惟行動電話係現代人與人間聯絡之物品
    ，已全面進入生活領堿，難認係直接供某特定犯罪所用之物
    ，且各通信公司所製發之門號ＳＩＭ卡，均係由用戶填寫申
    請表，經該公司審核後所租用，代表門號之ＳＩＭ卡，用戶
    一但停止租用，或因有違約事宜發生，通信公司均得將該門
    號收回，另行出租使用，均非被告等人所有，依前揭說明，
    故均不為沒收之諭知，附此敘明。
貳、無罪部分：（即被告戊○○部分）
一、公訴意旨略以：被告丁○○、丙○○、張金滄於93年3月初
    ，共同基於運輸及私運管制進出口物品即第一級毒品海洛因
    入境之犯意聯絡，謀議由被告丁○○出資360萬元，被告丙○○、張金滄負責與其等在泰國認識真實姓名年籍不詳、綽
    號「弟弟」、「妹妹」、「阿熊」等人聯絡購買第一級毒品
    海洛因，及自泰國曼谷以國際郵包郵寄夾藏第一級毒品海洛
    因入境來台之相關事宜，渠等並約定事成之後，被告丙○○
    、張金滄可各自被告丁○○處獲取1百萬元之報酬（其中包
    含抵銷被告丙○○、張金滄共同積欠被告丁○○之80萬元）
    。嗣於93年6月底，張金滄以介紹人獲取5萬元之代價、收貨
    人獲取20萬元之代價，委託知情之被告己○○仲介知情之被
    告甲○○提供其位於臺北市○○○路4號16樓之15為收件地
    址後，被告丁○○、丙○○、張金滄與「弟弟」、「妹妹」
    、「阿熊」等人，旋於93年7月初，議妥以郵寄內含祭祀用
    跪毯夾藏海洛因之包裏，並以「王安貴」為收件人姓名等方
    式運輸海洛因來臺，被告丙○○則以其與張金滄實際所獲佣
    金之百分之五為代價，委託友人被告戊○○駕駛自小貨車將
    收取之郵包載至桃園縣大園鄉交予被告丁○○。嗣93年7月
    8日，被告丙○○接獲毒梟「弟弟」通知前揭夾藏海洛因之
    包裏將於同年月9日運抵臺灣之訊息，即轉告張金滄，由張
    金滄撥打0000000000號電話至其交付予被告己○○使用之
    0000000000號行動電話，通知被告己○○刻妥王安貴之印章
    準備簽收，被告丙○○並於同年月9日上10時許與被告戊○○各自駕車前往臺北市○○○路4號10樓之1被告己○○住處
    ，與被告己○○、甲○○會合，準備簽收前揭夾藏海洛因毒
    品郵件。迄至同日上午11時20分，不知情之中華郵政股份有
    限公司臺北郵局郵件處理中心郵務士，將前揭包裏運送至臺
    北市○○○路4號大樓昆明街出口處，由被告甲○○持王安
    貴之印章簽收前揭包裏後，為法務部調查局高雄市調查處等
    查緝單位之緝毒專員當場逮捕，復經由被當甲○○之供述，
    逕行拘提附近陪同簽收、把風、運送之被告己○○、丙○○
    、戊○○等3人，且在前揭郵包內，扣得夾藏在3件祭祀用跪
    毯內，以塑膠袋包裝之第一級毒品海洛因共98包，因認被告
    戊○○涉犯毒品危害防制條例第4條第1項之運輸第一級毒品
    罪嫌及懲治走私條例第2條第1項之私運管制物品進口罪嫌云
    云。
二、按犯罪事實應依證據認定之，無證據不得認定犯罪事實。又
    不能證明被告犯罪者，應諭知無罪之判決，刑事訴訟法第
    154條第2項、第301條第1項分別定有明文。所謂認定犯罪事
    實之證據，係指足以認定被告確有犯罪行為之積極證據而言
    ，該項證據自須適合於被告犯罪事實認定，始得採為斷罪資
    料，如未能發現相當證據，或證據不足以證明，自不能以推
    測或擬制之方法，為裁判基礎。苟積極證據不足為不利於被
    告事實之認定時，即應為有利於被告之認定，更不必有何有
    利之證據，此有最高法院29年度上字第3105號、30年度上字
    第816號、40年臺上字第86號判例參照。又認定犯罪事實所
    憑之證據，雖不以直接證據為限，間接證據亦包括在內，然
    而無論直接或間接證據，其為訴訟上之證明，均須達於通常
    一般之人均不致於有所懷疑，而得確信其為真實之程度，始
    得據為有罪之認定，若其關於被告是否犯罪之證明未達此程
    度，而有合理性懷疑之存在，致使無從形成有罪之確定，根
    據「罪證有疑，利於被告」之證據法則，即不得遽為不利被
    告之認定，最高法院76年臺上字第4968號亦著有判例，闡釋
    甚明。
三、公訴人認被告戊○○有上開犯行，係以共同被告丙○○於調
    查局之詢問筆錄，扣押物品清單、法務部調查局93年7月29
    日調科壹字第020006538號鑑定通知書各1份及照片10張及扣
    案郵包紙箱，夾藏毒品之3件祭祀用跪毯及以塑膠袋包裝之
    白粉98包（淨重3117.95公克）係第一級毒品海洛因，為其
    主要論據。訊據被告戊○○承認於93年7月8日下午與共同被
    告丙○○、張金滄等人駕車至桃園縣八德市○○路○段「焢
    肉大王」小吃店內與共同被告丁○○見面，同年7月9日上午
    10時許因接獲被告丙○○電邀，先至臺北縣三重市○○○路
    之親親旅行社辦理護照後，再駕車至臺北市○○○路載貨等
    事實，惟否認有違反毒品危害防制條例之犯行，辯稱：7月8
    日至桃園係被告丙○○駕車，因係朋友關係故一起外出，到
    場後伊僅有吃飯，被告丁○○、丙○○係在被告丁○○車內
    談事情，伊不知所談之內容，之後即與被告丙○○一同北上
    各自回家，翌日（9日）再受被告丙○○之邀，先至正義北
    路旅行社辦護照，因被告丙○○在泰國有開工廠，欲辦護照
    出國玩，再與被告丙○○同至西寧南路載貨，伊係基於朋友
    立場幫助被告丙○○，並未收取任何費用，案發前亦不知被
    告丙○○欲載之貨係第一級毒品海洛因等語。經查，共同被
    告丙○○固於調查局詢問時供稱：「7月初我詢問友人戊○○是否可幫我運送包裹交付給付『叔仔』，我並向渠表示將
    支付我與張金滄之佣金在扣除己○○等人酬金25萬元既所有
    開銷後總額的百分之5，作為戊○○協助我運送包裹之報酬
    ，我並已幫戊○○辦妥護照，屆時將委請戊○○攜帶尾款
    460萬元至泰國交給『阿雄』（按熊之音）等人。」云云，
    偵查中供稱：「我請他拿包裹」、「（有無跟他說裡面有毒
    品？）沒有。」、「（問到底有無跟他說裡面有毒品？）有
    。」、「有說給他抽成，抽我們賣多少的利潤的0.3至0.5
    ，叫他幫忙運。」、「我是沒有跟戊○○得很清楚，張金滄
    應該有跟他講，我都是憑良心講話。」云云，對被告戊○○
    是否知將載運之物品為第一級毒品海洛因之說詞已見閃爍，
    再於聲請羈押時在原審法官訊問時供稱：「我在被查獲前1
    、2天，我跟翁（耀輝）一起在我家喝酒，我無意中有跟他
    提到，我有跟他說會給他0.3至0.5之利潤」、「但他是在酒
    醉中答應我。」云云，又加入酒醉中之情境，益見似有隱情
    ，且與前揭調查局之供詞有所出入，復於原審審理時結證稱
    ：「（有沒有跟他講要去載毒品？）沒有，我跟他（戊○○
    ）講去載貨」等語，始確認並未告知戊○○有關運送毒品之
    事，經質之為何在調查局及原審聲請羈押庭訊時供稱有告知
    被告戊○○可分得利潤之事時，證稱：伊係想將責任推給被
    告戊○○，經在禁見房內想過後認不能冤枉好人等語，衡之
    被告丙○○於原審審理時供稱本件販入毒品之成本為420萬
    元，其中120萬元定金在販入前業經由其及張金滄攜至泰國
    交予「阿熊」之人等詞，足認此次交貨後，被告丁○○等人
    應給付之尾款僅餘3百萬元，而非460萬元，被告丙○○於調
    查局供稱，辦護照之目的在託被告戊○○將尾款攜予泰國之
    「阿熊」云云即非可採，縱使被告戊○○確曾於93年7月8日
    委託親親旅行社申請中華民國護照，此有外交部領事事務局
    93年11月25日領一字第09352436820號函及所附申請書足稽
    ，由於辦護照之理由有多樣可能，不能逕認目的在至泰國交
    付販入毒品之尾款。況原審經隔離被告丁○○、丙○○、戊○○等人經詰問後，3人就7月8日下午被告戊○○應被告丙○○之邀，與張金滄同至桃園縣八德市○○路○段「焢肉大
    王」吃飯後，僅有被告丁○○、丙○○在丁○○所駕駛車輛
    中商議交貨事宜，被告丁○○並將被告己○○、甲○○收貨
    報酬及費用17萬元交予被告丙○○，被告戊○○並不知被告
    丁○○、丙○○所談之事各情，亦分別結證明確，內容大致
    符合，雖然法務部調查局高雄市調查處93年9月高市緝字第
    09368708370號函覆明載「93年7月8日16時許，戊○○搭計
    程車至丙○○住處會合，跟監人員開始起跟，16時30分2人
    駕8318－ＦＱ車至三重市○○路、自強路口接張金滄上車，
    隨上中山高速公路南下，於林口二交流道下高速公路，至文
    化三路附近與同夥劉育誌會合後，4人再駕駛該車上國道一
    轉國道二，下八德、鶯歌交流道抵達八德市○○路○段後，
    渠等停車於路邊，進入焢肉大王小吃店，與在內用餐並等候
    之丁○○會合，迄20時30分丙○○等4人駕原車離開，下林
    口二交流道後，戊○○、劉育誌另駕5219－ＧＤ車與丙○○
    、張金滄所駕之原車同返，下三重交流道後兩車分行，21時
    58 分2車先後抵達丙○○蘆洲市○○街住所」等語，並無被
    告丙○○、丁○○、戊○○所稱被告丙○○有至被告丁○○
    車內之情，證人即法務部調查局高雄市調查處承辦本案調查
    員庚○○、乙○○於本院審理時到庭具結後證稱：丙○○、
    張金滄、戊○○、劉育誌4人進去焢肉大王餐廳，和丁○○
    及另1名丁○○小弟會合，6人在餐廳內會合後很久都沒有人
    出來，到了1個時段之後，陸續有人出來，出來在外面停留
    一下子，沒多久，陸陸續續通通出來就走了。出來停留就在
    店門口附近走一走等語（見本院卷（二）第51～53頁），亦
    未證述看見丁○○、丙○○2人當時曾在車輛中商談之事。
    然依證人庚○○、乙○○所述，當時丁○○、丙○○、戊○○等人係陸續走出餐廳，且先出來之人在餐廳門口附近走一
    走，因此，尚不能排除丁○○和丙○○2人商議交貨（即毒
    品海洛因）事宜及交付17萬元時，被告戊○○並未參與，亦
    無見聞其事之可能。綜上，被告丙○○於調查局詢問時、偵
    查中、原審調查時（聲羈案件）對於被告戊○○在載貨前已
    知係第一級毒品海洛因，並可分得利潤，於貨到後將攜尾款
    460萬元至泰國交予「阿熊」之人各情，所供各次內容，前
    後不合，且一再反覆，顯非可採，被告戊○○所辯不知被告
    丙○○請其載運者為毒品等詞即堪信為真實。既不能證明被
    告戊○○載貨前已知將載運者為第一級毒品海洛因，就
    本件販賣、運輸第一級毒品罪及懲治走私條例第2條第1項之
    私運管制物品進口罪，難認與被告丙○○等人有犯意聯絡，
    或有犯罪之故意，公訴檢察官復未指出足以證明被告戊○○
    與被告丙○○等人有犯意聯絡之證據，經查無其他積極證據
    ，足證被告戊○○有前揭犯行，被告戊○○所為，欠缺犯罪
    故意，與犯罪構成要件不合。原審詳加審究後，以不能證明
    被告戊○○犯罪，而為無罪之諭知，並無不當。公訴人對被
    告戊○○部分上訴意旨，以共同被告丙○○於調查人員詢問
    、及檢訊中之供證與其嗣後於原審法院之證述矛盾，顯見被
    告戊○○和丙○○2人勾串，而丙○○事後迴護被告戊○○
    ，丙○○於調查局供證被告戊○○明知要載送者為毒品海洛
    因，並有約定酬金，辯理護照之目的在託被告戊○○將尾款
    460萬元攜予泰國之「阿熊」等語應屬可採云云。然共同被
    告丙○○於調查局詢問時、檢察官偵查中、原審調查時（聲
    羈案件）對於被告戊○○在載貨前已知係第一級毒品海洛因
    ，並可分得利潤，於貨到後將攜尾款460萬元至泰國交予「
    阿熊」之人各情，所供各次內容，前後不合，且一再反覆，
    尚難遽予擇其中不利被告戊○○之部分供詞，而予採信（已
    如前述）。公訴人此部分之上訴亦無理由，應予駁回。
、臺灣板橋地方法院檢察署檢送該署94年度偵字第2539號案件
    移送併辦，意旨以：被告丁○○基於意圖販賣而持有之犯意
    ，於93年3月3日18時許，在臺北縣鶯歌交流道下，以40萬元
    之代價，向姓名年籍不詳綽號「阿昆」之成年男子，買入第
    一級毒品海洛因327.1公克而持有之。所涉意圖販賣而持有
    第一級毒品海洛因之罪行與本案有連續犯裁判上一罪之關係
    ，為法律上同一案件云云。然查，本案被告丁○○係從泰國
    販入、運輸、私運第一級毒品海洛因來臺，其犯罪態樣係國
    際販毒走私，而併案係在國內販入毒品，難認二者係基於概
    括之犯意，而有裁判上一罪之關係，本院無從併予審理，應
    退回移送機關，另為適當之處理。
據上論斷，應依刑事訴訟法第369條第1項前段、第368條、第364
條、第299條第1項前段，毒品危害防制條例第4條第1項、第18條
第1項前段、第19條第1項，懲治走私條例第2條第1項、第11條，
刑法第2條第1項、修正前即行為時刑法第11條前段、第28條、第
55條、第47條、第37條第1項，判決如主文。
本案經檢察官周志榮到庭執行職務。
中    華    民    國    95    年    7     月    11    日
                      刑事第四庭審判長法  官  蔡秀雄
                                      法  官  周煙平
                                      法  官  沈宜生
以上正本證明與原本無異。
如不服本判決，應於收受送達後十日內向本院提出上訴書狀，其
未敘述上訴之理由者並得於提起上訴後十日內向本院補提理由書
（均須按他造當事人之人數附繕本）。
                                      書記官  陳雅加
中    華    民    國    95    年    7     月    14    日


司法院資訊處製作；財團法人民間司法改革基金會備份。
